臺灣彰化地方法院刑事判決　　　　　　　　　　　　　九十三年度訴字第八八七號
　　公　訴　人　臺灣彰化地方法院檢察署檢察官
　　被　　　告　甲○○
右列被告因違反毒品危害防制條例案件，經檢察官提起公訴（九十三年度毒偵字第一
一四四號），暨移
    主  文
甲○○施用第一級毒品，處有期徒刑柒月，扣案之海洛因包（合計驗餘淨重約貳點
壹柒公克），沒收銷燬之；又連續施用第二級毒品，處有期徒刑伍月，扣案之安非他
命壹包（驗餘淨重約零點陸玖貳壹公克），沒收銷燬之。應執行有期徒刑拾月，扣案
之海洛因包（合計驗餘淨重約貳點壹柒公克）及安非他命壹包（驗餘淨重約零點陸
玖貳壹公克），均沒收銷燬之。
    事  實
一、甲○○前分別因施用毒品案件，先後二次經裁定移送觀察、勒戒後，均認無繼續
    施用毒品之傾向，由臺灣彰化地方法院檢察署檢察官分別於民國（下同）九十年
    四月四日以九十年度毒偵字第四三三號，及於九十一年七月四日以九十一年度毒
    偵字第一０七四、一０七五、一０七六、一二六九號為不起訴處分確定。詎其仍
    不知悔改，於五年內，復基於施用第一級毒品海洛因之犯意，於九十三年四月十
    五日，在真實姓名、年籍均不詳，綽號為「阿狗」之友人位於南投縣南投市之住
    處，以將第一級毒品海洛因摻入香菸內，點火加以吸食之方式，施用第一級毒品
    海洛因一次。另基於施用第二級毒品安非他命之概括犯意，自九十三年四月十二
    日起至同年六月二十二日十四時許止，在上開「阿狗」友人住處及設於彰化縣大
    村鄉○○路○段九十五號之一「福臨檳榔攤」等處，以將第二級毒品安非他命置
    放於玻璃吸管內，外用火加以燒烤使成氣體後吸食之方式，連續施用第二級毒品
    安非他命多次，平均施用次數不定。嗣先於九十三年四月十八日凌晨一時四十分
    許，在彰化縣花壇鄉○○村○○路○段三九五號旁鐵皮屋內，為警查獲其持有第
    一級毒品海洛因三包（合計驗餘淨重約二點一七公克）及第二級毒品安非他命一
    包（驗餘淨重約０點九六二一公克）；復於九十三年六月二十二日十六時三十分
    許，在彰化縣大村鄉○○路○段九十五之一號旁，為警查獲其正與持有第二級毒
    品安非他命之賴順興及吳正華（均另由檢察官偵辦）聚集於該處，經採其尿液送
    驗呈甲基安非他命陽性反應，而循線查悉上情。
二、案經彰化縣警察局彰化分局報請臺灣彰化地方法院檢察署檢察官偵查起訴，暨彰
    化縣警察局彰化分局報請臺灣彰化地方法院檢察署檢察官移送併案審理。
    理  由
一、訊據被告甲○○固坦承有上開施用第一級毒品海洛因及第二級毒品安非他命之犯
    行，惟矢口否認有於九十三年四月十八日，在彰化縣花壇鄉○○村○○路○段三
    九五號旁鐵皮屋內，持有第一級毒品海洛因三包（合計驗餘淨重約二點一七公克
    ）及第二級毒品安非他命一包（驗餘淨重約０點九六二一公克）之犯行，辯稱：
    扣案之毒品均非伊所持有，當日鐵皮屋內曾有多人出入，警方所查獲之毒品並非
    伊所棄置云云，然查：
（一）右揭被告施用第一級毒品海洛因及第二級毒品安非他命等事實，業據被告甲○
      ○於本院行準備程序與審理時均坦承不諱，且其先後於九十三年四月十八日及
      同年六月二十二日為警查獲時所採取之尿液，經送鑑驗結果，分別呈嗎啡陽性
      反應（九十三年四月十八日為警採取之尿液複驗結果）及甲基安非他命陽性反
      應（九十三年六月二十二日為警採取之尿液），有中山醫學大學附設醫院藥物
      濫用檢測中心九十三年五月二十日所出具之第0000000號檢驗報告及彰
      化縣衛生局九十三年六月二十八日煙檢字第九三一八七一號煙毒尿液檢驗成績
      書各一紙附卷可稽，而扣案之白色粉末三包（合計驗餘淨重約二點一七公克）
      ，經送鑑驗確係海洛因成分，此有法務部調查局九十三年五月十二日調科壹字
      第一四００一０一二五號鑑定通知書一紙在卷足憑；另扣案之白色結晶顆粒一
      包，經送鑑驗亦確係甲基安非他命成分，有國防部憲兵司令部刑事鑑識中心九
      十三年五月二十五日宇鑑字第０六七七二號鑑驗通知書一紙在卷可按，雖被告
      於九十三年四月十八日為警查獲時所採集之尿液，經送鑑驗並無甲基安非他命
      陽性反應，有上開中山醫學大學附設醫院藥物濫用檢測中心所出具之檢驗報告
      一紙可按，惟衡諸檢驗學常理，常人如有施用安非他命者，約百分之九十於九
      十六小時內自尿中排出，是其若於施用後之四天後始採尿鑑驗，其尿液中應無
      甲基安非他命之陽性反應，查本件被告於本院行準備程序與審理時均自承其有
    於九十三年四月十二日，施用第二級毒品安非他命之情事，其於九十三年四月
      十八日始為警查獲，並採集尿液送驗，揆諸前開說明，被告施用安非他命之時
      間與其採尿送驗之時間已相隔六天，自無從由其尿液中檢測出甲基安非他命陽
      性反應，故尚難以此即遽認被告之自白與事實不符，是以，被告此部分自白應
      核與事實相符，洵堪採信。
（二）至被告雖矢口否認扣案之毒品係其所持有云云，然證人即九十三年四月十八日
      查獲被告之警員丙○○於本院審理時結證稱：當日伊等前往查緝時，鐵皮屋內
      連被告共有五人，被告一人坐於屋內最角落正把玩電動機台，伊等一進門即要
      求屋內人員皆不要動，詎被告手仍一直在動，伊等因而命被告起身離開電動機
      台，在機台與牆壁間之細縫發現扣案之毒品，屋內其中一名男子乙○○向伊等
      稱：毒品係甲○○所丟棄等語，因當時其他人皆離該機台一段距離，伊等因而
      僅對被告及業經通緝在案之乙○○為調查等語（見本院卷第九十九頁至第一百
      零二頁筆錄）；證人乙○○亦於警詢中證稱：警方前來查緝時，伊有看見甲○
      ○將該包毒品丟棄等語（見九十三年四月十八日警詢筆錄），雖證人乙○○於
本院審理時改證稱：當日伊只有看到機台旁邊有毒品而已，並未確實看到係由
      甲○○所丟棄等語（見本院卷第一百零四頁、第一百零五頁筆錄），其於司法
      警察調查中所為之陳述，與審判中不符，惟證人乙○○於案發後旋即接受司法
      警察之訊問調查，較少權衡作證之利害得失，且其於警詢中已自承其有施用第
      一級毒品海洛因等情（見九十三年四月十八日警詢筆錄（附於警卷中，未編頁
      數）），其與被告甲○○又無夙怨，此業據被告甲○○陳明在卷，衡情應無刻
      意設詞誣陷被告之理，況證人乙○○於本院審理時亦結證稱：伊確有於警詢中
      供述伊有看見甲○○丟棄扣案毒品等語（見本院卷第一百零四頁背面筆錄），
      顯見證人乙○○於警詢中之證述確係出於其自由意志而為之，復核其於警訊中
      之證述又與證人丙○○所證述之情節相符，堪認證人乙○○於司法警察調查中
      所為之陳述，具有較為可信之特別情況，且為證明本件犯罪事實存否所必要，
      依刑事訴訟法第一百五十九條之二規定，自得採為認定被告犯罪事實所憑之證
      據，至證人乙○○於本院審理時之證述，則顯係事後迴護被告之詞，不足採信
      ，此外，復有現場照片一幀、扣案之第一級毒品海洛因三包及第二級毒品安非
      他命一包可資佐證，被告此部分所辯，洵無足採。
（三）末查被告前分別因施用毒品案件，先後二次經裁定移送觀察、勒戒後，均認無
      繼續施用毒品之傾向，由臺灣彰化地方法院檢察署檢察官分別於九十年四月四
      日以九十年度毒偵字第四三三號，及於九十一年七月四日以九十一年度毒偵字
      第一０七四、一０七五、一０七六、一二六九號為不起訴處分確定等情，有該
      不起訴處分書、臺灣高等法院被告全國前案紀錄表及臺灣彰化地方法院檢察署
      刑案資料查註紀錄表在卷足憑，被告顯係於受觀察、勒戒執行完畢釋放後，五
      年內再犯毒品危害防制條例第十條第一項、第二項之罪。綜上所述，本件犯罪
      事證明確，被告前開犯行洵堪認定。
二、核被告所為，係犯毒品危害防制條例第十條第一項之施用第一級毒品罪及同條第
    二項之施用第二級毒品罪。被告為施用毒品持有第一、二級毒品，其持有之低度
    行為均應為施用之高度行為所吸收，均不另論罪。被告先後多次施用第二級毒品
    安非他命之犯行，時間均緊接，所犯又係構成要件相同之罪名，顯係基於概括犯
    意為之，應依連續犯規定論以一罪，並加重其刑。又查公訴人雖僅就被告於九十
    三年四月十八日，為警查獲其持有第二級毒品安非他命之犯行提起公訴，惟其既
    係基於概括之犯意，而有前開連續施用第二級毒品安非他命之犯行，已如前述，
    則其為警所查獲之持有第二級毒品安非他命之犯行與其前開為施用第二級毒品安
    非他命而持有該毒品之行為，亦應係基於概括犯意而為之，具有連續犯之關係，
    且均為其連續施用毒品之犯行所吸收，是被告前開施用毒品之行為與公訴人已起
    訴之持有毒品之犯行顯具有裁判上一罪關係，故其一部起訴之效力自及於全部，
    本院當得併予審究，併此敘明。另被告前開所犯二罪間，犯罪構成要件不同，行
    為互殊，顯係基於個別犯意為之，應予分論併罰。爰審酌被告前曾有施用毒品罪
    行，經送觀察、勒戒後，猶不知悔改，再施用毒品不輟，不僅戕害自身健康，更
    辜負國家將之視為病人，並施以長時間之戒治處遇之苦心，惟其對他人權益之侵
    害仍屬有限，於本院審理中已坦承其犯行，及其犯罪目的、手段等一切情狀，量
    處如主文所示之刑，並定應執行刑。扣案之海洛因三包（合計驗餘淨重約二點一
    七公克）及安非他命一包（驗餘淨重約０點九六二一公克），分別係屬第一、二
    級毒品，爰依毒品危害防制條例第十八條第一項前段規定，沒收銷燬之。
據上論斷，應依刑事訴訟法第二百九十九條第一項前段，毒品危害防制條例第十條第
一項、第二項、第十八條第一項前段，刑法第十一條前段、第五十六條、第五十一條
第五款，判決如主文。
本案經檢察官林裕斌到庭執行職務。
中      華      民      國    九十三    年     十二     月    二十一    日
                              臺灣彰化地方法院刑事第一庭
                                       審判長法官    洪  志  賢
                                       法      官    吳  俊  螢
                                       法      官    簡  璽  容
右正本證明與原本無異。
如不服本判決，應於判決送達後十日內向本院提出上訴狀( 須附繕本 )。
                                       法院書記官    王  惠  嬌
中      華      民      國    九十三    年     十二     月    二十八    日
毒品危害防制條例第十條
施用第一級毒品者，處六月以上五年以下有期徒刑。
施用第二級毒品者，處三年以下有期徒刑。
